【裁判字號】    97,上訴,195
【裁判日期】    970319
【裁判案由】    違反毒品危害防制條例
【裁判全文】
臺灣高等法院高雄分院刑事判決         97年度上訴字第195號
上  訴  人
即  被  告  甲○○
上列上訴人因違反毒品危害防制條例案件，不服臺灣高雄地方法
院96年度訴字第5060號中華民國96年12月28日第一審判決（起訴
案號：臺灣高雄地方法院檢察署96年度毒偵字第10065 號），提
起上訴，本院判決如下：
    主  文
上訴駁回。
    事  實
一、甲○○前於民國95年間因施用毒品案件，經臺灣高雄地方法
    院以95年度毒聲字第928 號裁定送觀察、勒戒後，認有繼續
    施用毒品之傾向，復經該院以95年度毒聲字第1240號裁定令
    入戒治處所施以強制戒治，於96年5 月4 日因無繼續強制戒
    治之必要而執行完畢釋放出所，而由臺灣高雄地方法院檢察
    署檢察官於96年5 月17日以96年度戒毒偵字第162 號不起訴
    處分確定。詎其仍不知悔改，於前開強制戒治執行完畢釋放
    後5 年內，於96年10月22日晚間某時許，在高雄市○○區○
    ○里○○路71號住處，以將海洛因摻水稀釋後，再用針筒注
    射之方式，施用第一級毒品海洛因1 次。嗣於96年10月23日
    中午12時7 分許，因其為毒品列管人口，為警方聯絡至高雄
    市政府警察局前鎮分局採尿室採集尿液送驗後，結果呈嗎啡
    陽性反應，始查悉上情。
二、案經高雄市政府警察局小港分局移送臺灣高雄地方法院檢察
    署檢察官偵查起訴。
    理  由
壹、程序部分：
    按被告以外之人於審判外之陳述，雖不符刑事訴訟法第159
    條之1 至第159 條之4 規定，而經當事人於審判程序同意作
    為證據，法院審酌該言詞陳述或書面陳述作成時之情況，認
    為適當者，亦得為證據；當事人、代理人或辯護人於法院調
    查證據時，知有同法第159 條第1 項不得為證據之情形，而
    未於言詞辯論終結前聲明異議者，視為有前項之同意，同法
    第159 條之5 亦已明揭其旨。本案本院用以認定犯罪事實之
    被告以外之人之審判外之言詞及書面陳述，雖為傳聞證據，
    然檢察官及被告於本院審理時，均同意為證據，且於本院言
    詞辯論終結前均未聲明異議，本院審酌該等陳述作成時之情
    況，均無何不適當之情形，是依上開規定均得作為證據。
貳、實體部分：
一、訊據上訴人即被告甲○○（以下稱被告），於本院審理時，
    先係否認上開犯行，後又坦承。另上揭事實，業據被告於原
    審審理時坦承不諱，且其於96年10月23日所採驗之尿液，經
    送往正修科技大學超微量研究科技中心以GC/MS 方法（氣相
    層析／質譜儀法）確認檢驗，結果確呈第一級毒品海洛因代
    謝後嗎啡之陽性反應，此有該中心96年11月7 日報告編號R0
    0-0000-000號（原始編號：VＺ0000 0000000）檢驗報告、列
    管毒品人口尿液檢體採集送驗紀錄表各1 份附卷可稽（見偵
    查卷第7 頁、第6 頁），足認被告上開自白確與事實相符，
    被告施用第一級毒品之犯行，事證明確，洵堪認定。
二、又被告前於95年間因施用毒品案件，經臺灣高雄地方法院以
    95 年 度毒聲字第928 號裁定送觀察、勒戒後，認有繼續施
    用毒品之傾向，復經該院以95年度毒聲字第1240號裁定令入
    戒治處所施以強制戒治，於96年5 月4 日因無繼續強制戒治
    之必要而執行完畢釋放出所，而由臺灣高雄地方法院檢察署
    檢察官於96年5 月17日以96年度戒毒偵字第162 號不起訴處
    分確定等情，有本院院內索引卡紀錄表報表、臺灣高等法院
    被告前案紀錄表、被告刑案資料查註紀錄表各1 份在卷可稽
    ，是以被告於前開強制戒治執行完畢釋放後5 年內，再為本
    件施用毒品之犯行，自應予以論罪科刑。
三、按海洛因係毒品危害防制條例第2 條第2 項第1 款所稱之第
    一級毒品，是被告上開施用海洛因之行為，係犯該條例第10
    條第1 項之施用第一級毒品罪。被告持有第一級毒品，嗣進
    而施用之，持有之低度行為應為施用之高度行為所吸收，不
    另論罪。
四、原審因認被告犯罪事證明確，而適用毒品危害防制條例第10
    條第1 項規定論處，並審酌被告前已因施用毒品案件經強制
    戒治，本應徹底戒除毒癮，不料其竟仍繼續施用毒品，顯見
    其並未戒除毒害，本不宜寬貸，惟念其犯後坦承犯行，態度
    良好，施用毒品乃自戕一己之身體健康，並具有病患性人格
    之特質，且其未有其他財產、暴力犯罪前科，其施用毒品行
    為本身對社會所造成之危害並非直接、鉅大，另其於本件犯
    後之96年11月28日起，至國軍高雄總醫院服用美沙冬替代治
    療，有該醫院診斷證明書1 件在卷可稽（見原審卷第31頁）
    ，及其犯罪之動機、目的、手段等其他一切情狀，從輕量處
    有期徒刑7 月，其認事用法，均無違誤，量刑亦稱妥適。被
    告上訴以：伊不到一個月之內，先後遭同一警員採尿，係一
    罪兩罰，且犯後伊已自行前往醫院治療，而希望從輕量處云
    云，而指摘原審判決不當。惟查，被告前案係於96年9 月24
    日採尿前施用第一級毒品，經臺灣高雄地方法院以96年度訴
    字第4688號案件判處罪刑，有臺灣高等法院被告前案紀錄表
    在卷可稽，其前案犯行與本案相隔已近一個月，顯非同一犯
    罪，且原審量刑並無不當，業如上述，故認被告上訴並無理
    由，應予駁回。
據上論斷，應依刑事訴訟法第368 條，判決如主文。
本案經檢察官李門騫到庭執行職務。
中    華    民    國    97    年    3     月    19    日
                  刑事第七庭    審判長法  官  莊飛宗
                                      法  官  孫啟強
                                      法  官  邱明弘
以上正本證明與原本無異。
如不服本判決，應於判決送達後10日內向本院提出上訴狀，其未
敘述理由者並應於提出上訴狀後10日內向本院補提理由書（應附
繕本）。
中    華    民    國    97    年    3     月    19    日
                                       書記官  曾允志
附錄本判決論罪科刑法條：
毒品危害防制條例第10條
施用第一級毒品者，處6月以上5年以下有期徒刑。


司法院資訊處製作；財團法人民間司法改革基金會備份。
